# 求助陈版，母公司对子公司的借款核算及现金流。

提问人：csse235 时间：2022-07-15 15:29:22
1.对子公司借款（有借款协议，除了母公司不是金融机构，其他条件和银行借款一样。），为什么不能通过债权投资科目核算？
2.母公司现金流为什么不作为投资活动支付的现金，子公司作为取得借款收到的现金？（中审众环研究，作为支付其他投资与收到其他筹资，或者支付其他经营与收到其他经营。）

回答人：chenyiwei
1 、这主要是习惯或者惯例。母子公司之间直接借款一般通过其他应收款或者长期应收款核算，委托贷款可通过债权投资核算。这三者都是以摊余成本计量的金融资产，只是习惯上的适用范围不同。
2 、这同样也是习惯影响。